臺灣臺北地方法院交通事件裁定　　　　 94年度交聲字第895號
異　議　人
即受處分人　益群會計師事務所
上列異議人即受處分人因違反道路交通管理處罰條例案件，對於
臺北市交通事件裁決所九十四年六月二十九日所為之處分（原處
分：北市裁二字第裁22─JC0000000號），聲明異議，本院裁定
如下：
    主  文
異議駁回。
    理  由
一、按汽車停車時，顯有妨害他車通行之處所，不得停車，道路
    交通安全規則第一百十二條第九款定有明文，是汽車駕駛人
    如在顯有妨害他車通行之禁止停車處所停車者，主管機關乃
    可依道路交通管理處罰條例第五十六條第一項第五款「汽車
    駕駛人停車時，有左列情形之一者，處新臺幣（下同）六百
    元以上一千二百元罰鍰：五、在顯有妨害他車通行之處所停
    車者。」之規定，對行為人處以六百元以上一千二百元以下
    之罰鍰。
二、本件原處分機關裁處意旨略以：異議人即受處分人益群會計
    師事務所有之車牌號碼為○五○八－ＥＤ號之自用小客車，
    於民國九十四年二月八日十一時二十五分許，停放在南投縣
    國姓鄉○○路、永興街口，並被南投縣警察局埔里分局員警
    舉發「在顯有妨礙他車通行處所停車」違規，且以受處分人
    有違反前揭道路交通管理處罰條例第五十六條第一項第五款
    規定之行為掣單舉發。經將舉發單送達於受處分人，受處分
    人於舉發通知單上所載應到案日期前向原處分機關提出申訴
    ，經原處分機關請舉發單位調查結果，仍認受處分人有前開
    違規行為，原處分機關乃依前揭道路交通管理處罰條例第五
    十六條第一項第五款，及違反道路交通管理事件統一裁罰基
    準表之規定，裁處受處分人罰鍰一千一百元。
三、異議人聲明異議意旨略以於九十四年二月八日上午十一時二
    十五分時，在南投縣國姓鄉○○路口，由於車速行進稍緩，
    經員警誤為違規臨停，致逕行拍照舉發，惟當日行車期間，
    並未有下車臨停之行為，員警僅憑一張照片，無法確切證明
    其有停車之違規行為；且經寄達之違規相片所示，亦無法顯
    示車上當時確實無人駕駛云云。經查：受處分人所有之車牌
    號碼為○五○八－ＥＤ號之自用小客車，於前揭時地，確有
    停放於南投縣國姓鄉○○路、永興街口之事實，有南投縣政
    府警察局埔里分局國姓分駐所員警之採證照片二幀附卷可稽
    。又該停車地點靠近巷口轉彎處，且未緊靠道路右側，足有
    證影響他車通行之情形，此情亦足認定。至於異議人雖辯稱
    其僅車行速度緩慢，並無停車行為云云，然由卷附採證照片
    觀之，受處分人所有之自用小客車前方有整排路邊停放車輛
    ，且依其車胎方向及燈號顯示其並未有往左方通行道路行駛
    之準備，若果如其所辯稱係以緩慢車速直線行進，則勢必撞
    及前方車輛，況由採證照片第一幀所示，該車上確實應無任
    何人存在，是否確有停車之行為，故本件事證明確，受處分
    人有在顯有妨害他車通行處所停車之違規行為，堪予認定，
    所辯並不足採。
四、綜上所述，異議人所有之車輛確有在前揭時、地違規停車之
    事實，從而原處分機關依前揭道路交通管理處罰條例第五十
    六條第一項第五款、違反道路交通管理事件統一裁罰基準表
    之規定裁處受處分人罰鍰一千一百元，核無違誤，本件受處
    分人之異議為無理由，自應將其異議駁回。
據上論斷，應依道路交通案件處理辦法第十九條，裁定如主文。
中　　華　　民　　國　　94　　年　　9 　　月　　15　　日
                  交通法庭法  官  吳冠霆
上正本證明與原本無異。
如不服本裁定，應於裁定送達後5日內向本院提出抗告狀。
                          書記官  楊文祥
中　　華　　民　　國　　94　　年　　9　 　月　　16　　日
